【裁判字號】    97,訴,2338
【裁判日期】    971111
【裁判案由】    殺人未遂等
【裁判全文】
臺灣彰化地方法院刑事判決              97年度訴字第2338號
公  訴  人  臺灣彰化地方法院檢察署檢察官
被      告  甲○○
指定辯護人  公設辯護人  乙○○
上列被告因殺人未遂等案件，經檢察官提起公訴（97年度偵字第
5793號），本院判決如下：
    主  文
甲○○以加害生命、身體之事，恐嚇他人致生危害於安全，處有
期徒刑肆月；又殺人未遂，處有期徒刑陸年，扣案之紅色尼龍繩
壹條沒收。應執行有期徒刑陸年貳月，扣案之紅色尼龍繩壹條沒
收。
    犯 罪 事 實
一、甲○○與丙○○係國中同學；丁○○與丙○○則係兄弟關係
    。於民國97年6 月18日下午3 時30分，甲○○飲用酒類，惟
    意識尚未達心神喪失或精神耗弱之程度後，前往彰化縣鹿港
    鎮彰濱秀傳紀念醫院（下簡稱彰濱秀傳醫院）653-2 病房照
    顧其友人簡鳳明，並向不知情之簡鳳明借用其門號0000-000
    -000行動電話，撥打至丁○○住家00-0000000號電話，詢問
    丁○○有無來電。因甲○○不願告以其身分，致丁○○無從
    確認家人有無撥打甲○○電話，引發甲○○不滿，甲○○竟
    基於恐嚇他人人身安全之犯意，藉由電話對丁○○嚇稱：「
    你很大尾，你家沒有兄弟，你家死光光，你給我小心一點」
    等加害生命、身體之話語，致丁○○心生畏懼，立即報警處
    理。嗣甲○○為前揭恐嚇行為後，即離開彰濱秀傳醫院欲返
    家，於同日下午3 時45分許，行經彰化縣鹿港鎮○○路兒童
    公園附近，適遇與友人「阿圖」、「阿修」同在公園之丙○○。甲○○因不滿丙○○之兄即丁○○於前揭通話中之應對
    方式，而心生怨恨，竟基於殺人之犯意，自其機車置物箱內
    取出其所有之紅色尼龍繩1 條後，即先行打結，並靠近丙○○，自丙○○後方強力勒住丙○○之頸部，並呼喊「要給你
    死」等語，致丙○○當場陷入昏迷及大小便失禁狀態，並致
    其頭皮及頸部受有挫傷及頸部受有擦傷等傷害。幸因丙○○
    之友人「阿圖」、「阿修」在旁擋阻，甲○○始罷手，而丙○○才免於被殺害。待丙○○於該兒童公園清醒後，即自行
    騎駛腳踏車欲返家，甲○○則尾隨在後，遭欲至警局處理前
    揭恐嚇案件之丁○○發覺，而報警查知上情，並扣得甲○○
    所有，供其殺害丙○○所用之紅色尼龍繩1 條。
二、案經彰化縣警察局鹿港分局報告臺灣彰化地方法院檢察署檢
    察官偵查起訴。
    理  由
壹、證據能力部分
    按被告以外之人於審判外之陳述，經當事人於審判程式同意
    作為證據，法院審酌該言詞陳述或書面陳述作成時之情況，
    認為適當者，亦得為證據；當事人、代理人或辯護人於法院
    調查證據時，知有第159 條第1 項不得為證據之情形，而未
    於言詞辯論終結前聲明異議，視為有前項之同意，刑事訴訟
    法第159 條之5 定有明文。查以下所引用之證人陳述及本院
    認定事實所引用之文書等書證，已經本院於審理時提示調查
    ，被告甲○○，及其指定辯護人即本院公設辯護人，均未對
    證據能力表示意見，揆諸前揭說明，可認為同意作為證據；
    而本院審酌該等陳述及文書作成時之情況，認為適當，自具
    有證據能力，而得採為證據。
貳、認定事實所憑之證據及論罪科刑情形
一、訊據被告甲○○固坦承曾於前揭時間，以上開電話撥打予證
    人丁○○通話；且於上開時、地，持拿繩索勒住證人丙○○
    之頸部等情，惟矢口否認有何前揭恐嚇及殺人未遂犯行，辯
    稱：伊不太記得與證人丁○○之對話內容，但伊沒有恐嚇；
    又伊並沒有要殺證人丙○○，證人丙○○也沒有大小便失禁
    跟昏迷云云。指定辯護人則為被告辯稱：就恐嚇證人丁○○
    部分，除證人丁○○之單一指訴外，尚乏其他佐證資料；且
    證人丁○○嗣後立即報警之行為，固可解釋其內心之恐懼，
    但依證人丁○○於鈞院審理時之證述內容，此或因其甫於案
    發前另與他人有訴訟糾紛有關，不能因此即遽認被告曾為恐
    嚇之言語；另就被告以紅繩勒住證人丙○○脖子乙節，就證
    人丙○○當時是否已經昏迷，並達大小便失禁之狀態，亦僅
    有證人丙○○單方之指訴，且證人丙○○於就醫當日，即返
    家休養，更可推論證人丙○○當時所受傷勢並不嚴重，此外
    ，證人丙○○於案發後，復能自行騎車返家，足以確認其所
    受傷勢尚非嚴重，另被告與證人丙○○2 人平日並無仇恨或
    怨隙，案發當日被告僅因細故與證人丙○○之兄即證人丁○○發生言語爭執，被告並無因細故致證人丙○○於死之動機
    與犯意。且被告行為後，經警測量其呼氣酒精濃度高達每公
    升0.51毫克，可見被告當時之精神能力雖未至精神耗弱之程
    度，但被告之自制力及判斷力已受相當影響，難以逕認被告
    對於可能造成證人丙○○生命危險一事，有所預見。況本案
    事發後，被告仍騎乘機車跟隨證人丙○○返家，但於途中均
    無進一步加害證人丙○○之舉動，因認被告主觀上並無殺人
    犯意等語。經查：
  (一)被告於上開時、地撥打電話予證人丁○○，及於前揭時、地
    持拿紅色尼龍繩勒住證人丙○○頸部前，曾飲用酒精乙情，
    業據被告陳稱在卷，且被告於97年6 月18日晚上10時31分許
    進行酒測，酒測濃度為0.51mg/l，亦有鹿港分局酒精測定紀
    錄表1 紙在卷可稽（見警卷第23頁），前情應堪認定。又據
    證人即被害人丁○○於本院97年10月21日審理時具結後證稱
    ：其當天遇到被告時，被告還能承認曾與其通話，且說要怎
    樣沒有關係，後來警察到其住處時，被告還捶胸說男子漢敢
    做敢當，電話是伊打的，所以其認為被告精神狀況很好等語
    （詳見本院當日審判筆錄），及證人即首位到場處理之員警
    戊○○於本院97年10月21日審理時具結後證稱：其在證人丙○○、丁○○住處遇到被告時，有聞到酒味，且被告講話很
    大聲，但被告之精神狀況還好等語（詳見本院當日審判筆錄
    ），另衡以被告於前揭時、地，拿紅色尼龍繩勒住證人丙○○頸部前，尚知曉先將該紅色尼龍繩打結乙情，足徵被告於
    97年6 月18日下午3 時30分前，雖曾飲用酒類，惟其精神狀
    況尚未達心神喪失及精神耗弱之程度，合先敘明。
  (二)被告曾於前揭時、地，向友人即證人簡鳳明借得電話後，撥
    打電話予證人丁○○，並於通話過程中，向證人丁○○嚇稱
    ：「你很大尾，你家沒有兄弟，你家死光光，你給我小心一
    點」等語乙情，業據證人即被告友人簡鳳明於警、偵訊時證
    稱：其曾於97年6 月18日下午3 時31分，在彰化線鹿港鎮彰
    濱秀傳醫院653-2 號病房內，將行動電話出借予被告使用等
    語（見警卷第16頁至第17頁，偵卷第15頁）；且據證人丁○○於警、偵訊時證稱：其遭被告以電話恐嚇及心生畏懼等情
    （見警卷第9 頁至第10頁，偵卷第15頁），另於本院97年10
    月21日審理時具結後證稱：其於97年6 月18日下午2 時許返
    家後，約下午3 點半就接到一通電話，電話拿起對方就說剛
    剛是誰打電話來，其說不知道，並詢問對方為何人及電話號
    碼，但對方都不答，對方突然就說「你很大尾，你家沒有兄
    弟，你家死光光，你給我小心一點」，然後電話就掛掉了，
    其聽完電話後非常恐懼，因於當時，其住處曾因遭他人縱火
    ，在訴訟過程中亦遭人威脅，其就先打電話報警，後來欲再
    前往警局聲請通聯，途中在東隆路與東興路的中間遇到被告
    ，被告當時騎著機車跟在騎腳踏車的證人丙○○後面走，其
    就過去問證人丙○○剛剛有無打電話回家，然後被告就在後
    面停下說「怎樣，剛剛電話就是我打的，你要怎樣」，且其
    開庭時聽被告的聲音，就是打電話對其恐嚇的聲音等語（詳
    見本院當日審判筆錄），且被告亦自承確曾撥打電話予證人
    丁○○，詢問有無人來電等語，前情應堪認定。又證人丁○○於接獲前開被告所撥打電話後，隨即報警處理乙節，除據
    證人丁○○於警詢、偵訊及本院審理時證述在卷外，亦據證
    人戊○○於本院97年10月21日審理時具結後證稱本案證人丁○○報案等情綦詳（詳見本院當日審判筆錄），衡之被告以
    前揭「你很大尾，你家沒有兄弟，你家死光光，你給我小心
    一點」等加害生命、身體之話語，向證人丁○○嚇稱，依諸
    常情，均足使一般人心生畏怖，且證人丁○○確因心生畏懼
    立即報警，足認被告前揭話語，已致證人丁○○心生畏懼。
    至被告雖辯稱：伊並未說恐嚇之話語云云，指定辯護人則以
    前詞為被告辯護，然查：(1)證人丁○○乃為本案之被害人，
    其自警詢、偵訊及本院審理時，均就其與被告對話過程中，
    遭被告恐嚇之經過陳述綦詳，其於偵訊及本院審理時，復均
    係於具結負偽證罪處罰之心理壓力下，以言詞證述被告有前
    開恐嚇之行為；而證人丁○○於本院審理時證稱其與被告間
    並無宿怨，當無故意誣陷被告之可能及必要，而依卷存證據
    資料內不僅無任何積極證據足以證明證人丁○○上開證述係
    屬虛偽，且證人丁○○證稱其與被告係因通話過程中，就有
    無曾經來電等情，發生爭執乙情，亦據被告自承撥打電話予
    證人丁○○，係欲詢問對方有無來電等情相符，此外，亦無
    足以令人顯信證人丁○○前開證述為不可採之品性證據或前
    科證據存在，本院自不得僅以證人丁○○為本案被害人，即
    全盤抹煞其在訴訟上所具有之證人資格及其證言之證明力。
    是被告空言辯稱未曾在電話中以前揭話語對證人丁○○恐嚇
    乙情，應係屬事後避就之詞，不足採信。(2)證人丁○○於本
    院審理時，雖證述其於前揭時間，另因家中遭放火，且於訴
    訟過程中遭人恐嚇，致其於接聽上開電話後，心理極為畏懼
    等情，有證人丁○○於本院97年10月21日審理時證述在卷，
    惟被告前揭「你很大尾，你家沒有兄弟，你家死光光，你給
    我小心一點」等話語，業已嚴重威脅聽聞者家中成員之生命
    、身體安危，凡一般人聽聞此話語，均已足生內心畏怖，僅
    係證人丁○○因當時所經歷之事務，致其內心更為恐懼，然
    尚非因此即認被告所為前揭恐嚇話語，尚不足使人心生畏怖
    ，指定辯護人為被告所為此部分辯護，尚難為被告有利之認
    定，併此敘明。
  (三)被告曾於上開時、地，以其所有之紅色尼龍繩打結後，自證
    人丙○○身後強勒住證人丙○○之脖子，並口喊「要給你死
    」，致證人丙○○短暫昏迷且大小便失禁，且其頭皮及頸部
    受有挫傷，頸部受有擦傷等傷害乙情，業據被告坦承確曾持
    拿打結之紅色尼龍繩，自證人丙○○身後勒住證人丙○○之
    脖子等情，且據證人即被害人丙○○於警、偵訊時證稱：其
    於前揭時、地遭被告以紅繩勒頸，並口出「要給我死」字句
    ，致其感覺到窒息快死掉並倒在地上，其當時大小便失禁，
    且其朋友阿圖、阿修即趕快將被告拉開，其覺得被告有要讓
    其死，如果沒有旁人拉開被告，其應該會死掉，其與被告僅
    係國中同學，並無結怨等語（見警卷第12頁，偵卷第15頁）
    ；另於本院97年10月21日審理時具結後證稱：被告與其一見
    面，就對其說要給其死，並將尼龍繩打結，從其身後對其勒
    脖子，其就倒下去了，並沒有知覺，但後來有又醒過來，這
    時身旁有其朋友阿圖、阿修及被告，阿圖、阿修並告訴其剛
    才倒在地上，趕快回家了，並抓住被告叫被告不要找其麻煩
    ，其後來發現其內褲濕濕的，有排泄物等語綦詳（詳見本院
    當日審判筆錄），另據證人戊○○於本院97年10月21日審理
    時具結後證稱：其有看到證人丙○○脖子上有一條很明顯的
    紅色勒痕，而當時證人丙○○身體看起來有點虛弱，蹲在地
    上，其就請證人丙○○之家人送其就醫等語（詳見本院當日
    審判筆錄），而證人丙○○於97年6 月18日下午4 時33分就
    診時，受有頭皮及頸之挫傷及頸部擦傷等傷害，有財團法人
    彰化基督教醫院鹿基分院97年6 月18日診斷書1 紙、證人丙○○頸部受傷照片3 紙，財團法人彰化基督教醫院鹿基分院
    急診護理紀錄暨所附照片在卷可參（見警卷第24頁、第30頁
    、第33頁，本院卷），此外，尚有紅色尼龍繩1 條扣案足資
    佐證，前情應堪認定。至被告雖辯稱伊當日並未口出「要給
    你死」，且當天證人丙○○並無大小便失禁及昏迷云云；惟
    (1)按證人丙○○乃為本案之被害人，其自警詢、偵訊及本院
    審理時，均就其與被告在公園相遇經過，及被告如何持拿紅
    色尼龍繩對其勒頸，及其遭勒頸後之身體反應證述綦詳，其
    於偵訊及本院審理時，復均係於具結負偽證罪處罰之心理壓
    力下，以言詞證述被告有前開行為；而證人丙○○於本院審
    理時證稱其與被告僅係久未聯絡之國中同學，其等間並無素
    怨，當無故意誣陷被告之可能及必要；再審以證人丙○○之
    智識程度及精神狀況，實難認證人丙○○有設詞證稱「被告
    有口出『要給你死』及其有大小便失禁及昏迷」之能力，且
    依卷存證據資料內亦無任何積極證據足以證明證人丙○○上
    開證述係屬虛偽，及無足以令人顯信證人丙○○前開證述為
    不可採之品性證據或前科證據存在，本院自不得僅以證人丙○○為本案被害人，即全盤抹煞其在訴訟上所具有之證人資
    格及其證言之證明力，證人丙○○之證言，應認具有相當之
    證明力。(2)證人戊○○於本院97年10月21日審理時具結後證
    稱：其因當時注意力都在被告身上，所以沒有發現證人丙○○身上有無大小便或是異味等語（詳見本院當日審判筆錄）
    ，然據證人丙○○於本院審理時之證述，其僅有內褲沾有大
    便濕濕的，一般人從外觀觀之，尚難一望即明證人丙○○是
    否有大小便失禁之情，從而，雖被告及證人戊○○均未能目
    睹證人丙○○有大小便失禁乙情，惟亦難僅憑此即認證人丙○○證述其遭勒頸後有大小便失禁之情，係屬虛偽。
  (四)按刑法上殺人與傷害罪之區別，應以加害人有無殺意為斷，
    以戕害他人生命之故意，著手於刺殺之實行而未發生死亡之
    結果，為殺人未遂；倘無使人喪失生命之故意，僅在使其身
    體、健康受到傷害，則為傷害罪，二罪皆發生傷害之結果，
    祗其主觀犯意及身體傷害程度不同而已。被害人所受傷害之
    程度及部位，固不能據為認定有無殺人犯意之唯一標準，但
    被害人所受傷害之程度、部位，及加害人之下手情形如何，
    於審究犯意方面，仍不失為重要參考（最高法院20年非字第
    104 號判例、87年度臺上字第4494號判決要旨參考）；又按
    殺人未遂與傷害之區別，應以實施加害時，有無殺意為斷，
    不能因與被害人無深仇大恨，即認無殺人之故意；被害人所
    受之傷害程度，雖不能據為認定有無殺意之唯一標準，但加
    害人之下手情形如何，於審究犯意方面，仍不失為重要參考
    資料；至其殺意之有無，雖不以兇器之種類及傷痕之多少等
    ，為絕對之認定標準，但加害人下手之部位、用力之程度，
    仍非不可藉為判斷有無殺意之心證依據（最高法院74年度臺
    上字第6585號、84年度臺上字第3179號、87年度臺上字第31
    23號判決要旨參照）。從而，判斷行為人於行為當時，主觀
    上是否有殺人之故意，除應斟酌其使用之兇器種類、攻擊部
    位、行為時之態度外，尚應深入觀察行為人與被害人之關係
    、衝突之起因、行為當時所受之刺激、下手輕重、被害人受
    傷情形及行為人事後態度等各項因素，綜合研析。經查，本
    案被告係持以行兇之物品，係其所有之紅色尼龍繩1 條，該
    尼龍繩質地堅韌，且具有相當長度，此有扣案之紅色尼龍繩
    1 條扣案足資佐證，是被告得以輕易地操控該尼龍繩；又被
    告於行兇當時，復先打上活結，該尼龍繩具有極大束縛力乙
    情，應可認定；而頸部係人體重要部位，強力束縛將致人窒
    息死亡等情，亦應為一般人所明知，況以被告壯年之力，持
    前開打結之紅色尼龍繩，自證人丙○○背後猛力束縛，將致
    證人丙○○受有立即之生命危險，更應為一般人所認識，雖
    被告於行為前曾飲酒，惟被告可於持電話向證人丁○○恐嚇
    後，另遇證人即丁○○之弟丙○○時，向證人丙○○表示對
    證人丁○○之不滿，且於將紅色尼龍繩束縛證人丙○○頸部
    前，先行打上繩結，足認被告當時之精神狀況及認知情況，
    並未特別劣於一般人；且雖證人丙○○於昏迷甦醒後，並未
    造成身體機能嚴重受損，此有前揭診斷書及財團法人彰化基
    督教醫院鹿基分院急診護理紀錄可稽，惟證人丙○○於遭束
    勒脖子時，已因缺氧而當場昏迷，甚而大小便失禁乙情，亦
    經本院認定如前，再審以被告於持該紅色尼龍繩強勒證人丙○○頸部時，復口念「要給你死」；本案事發後，證人丙○○頸部確留下明顯紅色勒痕，足見被告行為時用力之猛；又
    係因不滿證人丙○○之兄與伊之通話過程產生齟齬等犯罪動
    機，從而，被告主觀上具有殺人之犯意至明。被告及指定辯
    護人雖均辯稱：被告當時應僅有傷害之犯意云云，惟倘被告
    之意僅止於傷害而無取人性命之意，以伊與證人丙○○之身
    形及雙方身體狀況，被告應可徒手或持傷害性較低之器具攻
    擊，若真欲持拿紅色尼龍繩攻擊束頸，亦實無先行打上活結
    以利固定施力之必要，然被告卻捨此逕以打上繩結之尼龍繩
    強力束縛證人丙○○頸部，足認被告顯有殺人之犯意至明；
    另被告雖於遭證人丙○○之友人制止停手後，在旁等待證人
    丙○○甦醒，並騎車尾隨證人丙○○返回住處，然被告之動
    機不明，且該時亦與伊持紅色尼龍繩束縛證人丙○○頸部，
    有相當時間間隔，尚難僅因被告未繼續以其他方式致證人丙○○於死，即認被告於持拿紅色尼龍繩束縛證人丙○○頸部
    時，毫無殺人犯意；另證人丙○○於遭被告勒頸後，雖仍能
    自行騎乘腳踏車返家，然此乃因證人丙○○業已於昏迷後甦
    醒，身體機能尚無其他嚴重受損情形，此亦未與常理有何嚴
    重悖離之處，亦難僅因證人丙○○並未因被告前開勒頸行為
    ，造成身體嚴重後遺症，即認被告毫無殺人犯意。從而，辯
    護意旨及被告前揭辯稱無殺人之犯意，僅為傷害犯行云云，
    顯難與被告表現其外之客觀行為相稱，亦應屬避重就輕之詞
    ，不足採信。
  (五)按刑法之一般障礙未遂犯與中止未遂犯，二者之區別，應依
    一般經驗標準予以觀察，以其性質是否對已著手犯罪之既遂
    予以通常之妨礙為其依據。倘其著手犯罪後之停止行為，依
    一般社會通念，為屬可預期未能完成犯罪之結果者，仍屬一
    般障礙之未遂犯，而非中止未遂；必其未遂之原因，在一般
    經驗法則上，非得以預期，純係出於行為人之己意而中止或
    防止其結果之發生者，始得謂為中止未遂犯。經查，被告雖
    於強勒證人丙○○頸部致證人丙○○昏迷後即行停手，惟被
    告係因證人丙○○之友人在旁拉扯護衛始停手乙情，業據證
    人丙○○於警詢及本院97年10月21日審理時證述在卷，是被
    告顯係因他人出面阻擋之障礙始停止殺人行為，從而，依一
    般經驗標準予以觀察，對於被告本案殺人犯行之既遂，已構
    成通常之妨礙，故本案被告著手殺人犯行後之停止行為，屬
    一般障礙之未遂犯，而非中止未遂。
  (六)綜上所述，本案事證已臻明確，被告前開辯解，尚難為伊有
    利之認定，其犯行堪以認定，應予依法論科。
二、查被告以「你很大尾，你家沒有兄弟，你家死光光，你給我
    小心一點」等加害生命、身體之話語，向證人丁○○恫嚇，
    致證人丁○○心生畏懼，核其此部分所為，係犯刑法第 305
    條之恐嚇危害安全罪。又其明知持打上繩結之尼龍繩，強力
    束勒證人丙○○之頸部，將肇致證人丙○○窒息死亡，仍持
    扣案之紅色尼龍繩強勒證人丙○○之頸部，顯已著手於殺人
    行為之實施，惟尚未發生死亡之結果，其犯罪行為尚屬未遂
    ，核其所為，係犯刑法第271 條第2 項、第1 項之殺人未遂
    罪。被告雖已著手殺人行為之實施，然尚未生死亡之結果，
    其犯罪尚屬未遂，爰依刑法第25條第2 項之規定，按既遂犯
    之刑度減輕其刑。爰審酌被告前素行尚佳，此有臺灣高等法
    院被告前案紀錄表可稽，惟其行為時業已47歲，猶然血氣方
    剛，僅因與證人丁○○通話過程中之不悅，即先行恐嚇證人
    丁○○，復以前揭手段殺害證人丙○○，造成證人丁○○、
    丙○○及其等家屬內心極大之恐懼，然幸因證人丙○○友人
    攔阻，致未造成證人丙○○身體上嚴重之後遺症，事後復尚
    未與證人丁○○、丙○○達成和解，及其犯罪時所受之刺激
    、智識程度等一切情狀，核情分別量處如主文所示之刑，並
    定其應執行之刑。扣案之紅色尼龍繩1 條，係被告所有，且
    持之殺害證人丙○○所用之工具，業據被告自承及本院認定
    如前，爰依刑法第38條第1 項第2 款之規定，併予宣告沒收
    。
據上論斷，應依刑事訴訟法第299 條第1 項前段，刑法第271 條
第2 項、第1 項、第305 條、第25條第2 項、第51條第5 款、第
38條第1 項第2 款，刑法施行法第1 條之1 第1 項、第2 項前段
，判決如主文。
本案經檢察官王元郁到庭執行職務。
中    華    民    國    97    年    11    月    11    日
                刑事第八庭   審判長法  官  簡婉倫
                                   法  官  唐中興
                                   法  官  陳銘壎
以上正本證明與原本無異。
如不服本判決，應於送達後10日內向本院提出上訴狀（須附繕本
）。
告訴人或被害人對於判決如有不服具備理由請求檢察官上訴者，
其上訴期間之計算係以檢察官收受判決正本之日期為準。
中    華    民    國    97    年    11    月    11    日
                                   書記官  林盛輝
附錄本案論罪科刑法條：
中華民國刑法第271條
殺人者，處死刑、無期徒刑或 10 年以上有期徒刑。
前項之未遂犯罰之。
預備犯第 1 項之罪者，處 2 年以下有期徒刑。
中華民國刑法第305條
以加害生命、身體、自由、名譽、財產之事，恐嚇他人致生危害
於安全者，處2 年以下有期徒刑、拘役或3 百元以下罰金。


司法院資訊處製作；財團法人民間司法改革基金會備份。
